最高法院民事裁定　　　　　　　九十四年度台抗字第三一六號
　　抗　告　人　甲○○
　　　　　　　　　　　　12號.
上列抗告人因與乙○○間請求清償借款事件，對於中華民國九十
四年一月十日台灣高等法院第二審裁定（九十三年度重上字第二
七九號），提起抗告，本院裁定如下：
    主  文
抗告駁回。
抗告訴訟費用由抗告人負擔。
    理  由
本件抗告人向台灣新竹地方法院（下稱新竹地院）對乙○○起訴
，請求乙○○給付伊新台幣（下同）九百十七萬五千元及自民國
九十一年十月九日起算之法定遲延利息。經新竹地院判決駁回，
抗告人提起上訴，並聲請訴訟救助，原法院於九十三年六月十一
日裁定駁回，並另裁定命抗告人於七日內補繳第二審裁判費十三
萬七千八百二十三元。抗告人對於原法院駁回其訴訟救助聲請之
裁定提起抗告，經本院於九十三年九月九日以九十三年度台抗字
第六七二號裁定駁回其抗告，該裁定於同年十月七日寄存送達於
抗告人住所地之新竹縣警察局竹東分局二重埔派出所。因抗告人
迄未補繳裁判費，原法院於九十三年十一月二日裁定駁回抗告人
之上訴。抗告人提起抗告，原法院以：按提起抗告應於裁定送達
後十日之不變期間內為之。又提起抗告如逾抗告期間者，原法院
應以裁定駁回之，民事訴訟法第四百八十七條第一項前段、第四
百九十條第二項定有明文。次按送達，由法院書記官交執達員或
郵務機構行之；由郵務機構行送達者，以郵務人員為送達人；又
送達不能依民事訴訟法第一百三十六條及第一百三十七條之規定
為之者，得將文書寄存送達地之自治或警察機關，並作送達通知
書兩份，一份黏貼於應受送達人住居所、事務所、營業所或其就
業處所門首，另一份置於該送達處所信箱或其他適當位置，以為
送達；寄存送達，自寄存之日起，經十日發生效力，民事訴訟法
第一百二十四條、第一百三十八條第一、二項亦有明文。查原法
院九十三年十一月二日九十三年度重上字第二七九號裁定於同年
月十八日以寄存送達之方式送達抗告人，有送達證書附卷可稽，
且經原法院以同年十二月二十一日院信民千字第○九三○○一五
五四六號函向中華郵政股份有限公司竹東郵局查詢上開送達情形
，經中華郵政股份有限公司新竹郵局九十三年十二月三十日九三
竹詢字第四一七號函覆以：「查郵務人員有按規定依照寄存送達
方式，作成郵務送達通知書，放入當事人之住所處，其位置在於
當事人之進出大樓門口公用大信箱內（因本址大樓並無守衛人員
看管，外面大門深鎖，郵務人員無法進去，只能放入大樓門口公
用信箱處），以上查處陳報，有依照寄存方式寄存二重埔派出所
，送達文書於九十三年十二月十日十二時四十分當事人已簽領」
等語。該寄存送達對於抗告人至遲於九十三年十一月二十八日即
發生效力，抗告期間自上開裁定發生效力之翌日起即同年月二十
九日起算十日，並扣除在途期間四日，算至同年十二月十三日（
抗告期間之末日即同月十二日為星期例假日，以次日代之）即已
屆滿，惟抗告人遲至同年月十四日始行提起抗告，已逾抗告期間
等詞，爰裁定駁回抗告人之抗告，經核於法並無違誤。抗告意旨
，求為從寬認定抗告期限，指摘原裁定不當，聲明廢棄，非有理
由。
據上論結，本件抗告為無理由。依民事訴訟法第四百九十五條之
一第一項、第四百四十九條第一項、第九十五條、第七十八條，
裁定如主文。
中　　華　　民　　國　九十四　年　　四　　月　 十五 　日
                      最高法院民事第四庭
                          審判長法官  吳　正　一
                                法官  劉　福　聲
                                法官  黃　義　豐
                                法官  簡　清　忠
                                法官  朱　建　男
      本件正本證明與原本無異
                                      書  記  官
中　　華　　民　　國　九十四　年　　四　　月　二十七　日
                                                      Ｃ
